【裁判字號】    97,交聲,554
【裁判日期】    970818
【裁判案由】    聲明異議
【裁判全文】
臺灣高雄地方法院交通事件裁定         97年度交聲字第554號
原處分機關  高雄市政府交通局
異  議  人  丙○○
上列受處分人因違反道路交通管理處罰條例案件，對於高雄市政
府交通局交通事件裁決所為之處分（高市交裁字第裁32-B000000
00號），聲明異議，本院裁定如下：
    主  文
異議駁回。
    理  由
一、原處分意旨係以：異議人即受處分人丙○○騎乘車號ONH-90
    6 號重型機車，於民國97年1 月16日18時30分許，行經高雄
    市○○路與中安路之交岔路口，為警攔停欲進行酒精濃度測
    試檢定，因異議人拒絕配合，經警舉發拒絕接受酒精濃度測
    試之檢定，依道路交通管理處罰條例第35條第4 項前段之規
    定，裁處異議人罰鍰新臺幣（下同）6 萬元，並吊銷駕駛執
    照及3 年內不得考領駕駛執照。
二、聲明異議意旨略以：我停車在路旁接聽電話，警察攔檢我，
    我說沒有違規，為何要對我酒測，警察沒有跟我說酒測的嚴
    重性，我被開罰很不甘願，我是在路邊停車接電話，當時沒
    有騎車，也沒有喝酒，警員說我酒味很重那是片面之詞，警
    察說要跟我酒測，我說沒有違規為何要吹氣，當時我從五甲
    橋方向出發，沒有騎車，我車子都停放在舉發地點，我是走
    路過去要牽車，我從事鐵工，因為工作關係，臉部才會紅紅
    的，爰依法聲明異議，請求撤銷原處分云云（見異議狀及本
    院97年4 月18日筆錄第1 、2 頁）。
三、按汽車駕駛人，駕駛汽車拒絕接受酒精濃度測試之檢定者，
    處新臺幣6 萬元罰鍰，並當場移置保管該汽車及吊銷該駕駛
    執照；又汽車駕駛人曾依第35條第4 項前段規定吊銷駕駛執
    照者，3 年內不得考領駕駛執照，道路交通管理處罰條例第
    35條第4 項前段、第67條第2 項前段分別定有明文。
四、本件異議人於上開時、地，經高雄市政府警察局交通大隊員
    警甲○○、林太三攔檢，發現異議人騎乘機車且身上有濃厚
    酒味，嗣持續撥打電話不理會員警，經警一再告知須接受酒
    測，仍不配合等情，業據當時在場舉發員警甲○○、林太三
    於本院審理中證述甚詳（詳下述），並有上開舉發通知單一
    紙在卷可稽。異議人雖執前詞提出異議，然查：
(一)證人即員警甲○○證稱：我本來在中山中安路口執勤，大約
    6 時20分左右下班途中，我在中山路與鎮中路口，停在異議
    人的機車後面，我看到他在打手機，已經綠燈還不開車導致
    塞車，我請他要打手機要靠路旁，發現他有濃厚酒味，我就
    請求警網支援，警網約15、20分鐘左右到，異議人在現場一
    直打電話，我當時在異議人後面跟著他，他人已經騎在機車
    上，我請他停到路旁，他是騎在車上，用腳撐著到路旁，當
    時員警乙○○是支援的警網，有來實施酒測並錄影等語（本
    院97年5 月23日筆錄第2 、3 頁）。
(二)證人即員警林太三證稱：當時我在中山、中安路口執勤，聽
    到無線電過去支援，抵達舉發現場請異議人實施酒測，但他
    猛打電話，我以相機存證，請他不要拖延下去，並跟他說明
    違反道路交通管理處罰條例之相關規定，但我不知道他的心
    是否有在現場，他一直打電話，當時有錄影等語（本院97年
    5 月23日筆錄第3 、4 頁）。
(三)經本院當庭勘驗員警提出之錄影光碟，勘驗結果及內容如下
    （見本院97年5 月23日勘驗筆錄）：
甲、勘驗結果：
１、以「A 」代表取締之交通警察甲○○，以「B 」代表在旁錄
    影交警林太三，以「葉」代表丙○○。
２、取締過程錄影帶之畫面昏暗、聲音尚清晰，但畫面與錄音有
    時會斷斷續續。無法從畫面看出丙○○有無喝酒、臉紅等跡
    象。
３、錄影內容共1分28秒。
乙、勘驗內容：
00：00秒開始
    Ａ：你不要吹氣呴？ 就開拒測蛤，不好意思蛤，要吹嗎？
        《葉站在人行道上，開始撥打行動電話》
    葉：不要啦。（講的很小聲）
    Ａ：你要吹嗎？我問你。
    Ｂ：丙○○。你儘管走啊，沒關係。我直接開單，不好意思
    蛤。
    Ａ：問你最後一次，要吹嗎？
    Ａ：有要吹嗎？
    葉：不要啦。
    Ａ：不要呴？不要呴？好，不要好，來。
    Ｂ：拒測呴？拒測喔。
00：34，對話結束，員警拍攝丙○○機車車號：CNH-906
00：50至01：13：畫面中，丙○○在人行道上來會走動，講手機
                。錄音只有車聲。
01：14至01：27：畫面斷斷續續，員警開始說沒電了，並用無線
                電通話，但通話內容不清楚。
01：28錄影畫面結束。
(四)就本院當庭勘驗上開錄影光碟結果及內容，異議人坦承有在
    場，惟仍辯稱：我說沒有喝酒，為何要測我，我覺得他們警
    員很不講理，且他們開紅單也沒有讓我簽名，就說我拒簽云
    云；證人乙○○證稱：勘驗過程有我的聲音，我有告知其權
    利，這件也是我錄影的等語；證人甲○○證稱：勘驗內容也
    有我的聲音，我拿酒測器等語（見本院97年5 月23日筆錄第
    4 頁）。
(五)本件係經員警甲○○當場攔停取締舉發，並經員警林太三到
    場協同蒐證舉發，而舉發員警二人本身即為證人，亦為證據
    方法之一種，渠等既已到庭具結證述，且對照彼此所述內容
    並無矛盾或瑕疵，復提出查獲時之錄音光碟為證；再佐以現
    場客觀外在狀態綜合觀察，渠等所述內容亦與常情無違，是
    其證言即有相當之證明力。基此，本件異議人上開所辯，顯
    不足採信，其確有於酒後騎車，且拒絕實施酒測之事實甚明
    。
五、綜上，本件原處分機關依上揭規定予以裁罰，並無違誤，且
    量罰亦甚妥適，應予維持。是本件異議為無理由，應予駁回
    。
六、據上論斷，應依道路交通管理處罰條例第87條第2項、道路
    交通案件處理辦法第19條，裁定如主文。
中    華    民    國    97    年    8     月    18    日
                  交通法庭    法  官    蘇揚旭
以上正本證明與原本無異。
如不服本裁定，應於收受送達後5 日內向本院提出抗告狀。
中    華    民    國    97    年    8     月    18    日
                              書記官    莊正彬


司法院資訊處製作；財團法人民間司法改革基金會備份。
